Config:
  hfst:
    Gen: ../../../src/generator-gt-norm.hfst
    Morph: ../../../src/analyser-gt-norm.hfst
  xerox:
    Gen: ../../../src/generator-gt-norm.xfst
    Morph: ../../../src/analyser-gt-norm.xfst
    App: lookup

Tests:

# todo:
# Proofread the gold standard (below)
# Then: run analyser, then correct. 


  Verb - kattela: # Verb 'to bring' - full paradigm
     kattela+V+Inf: kattela
     kattela+V+Ind+Prs+Sg1: kattelen
     kattela+V+Ind+Prs+Sg2: kattelet
     kattela+V+Ind+Prs+Sg3: kattelee
     kattela+V+Ind+Prs+Pl1: kattelemma
     kattela+V+Ind+Prs+Pl2: katteletta
     kattela+V+Ind+Prs+Pl3: kattelhaan
     kattela+V+Ind+Prt+Sg1: kattelin
     kattela+V+Ind+Prt+Sg2: kattelit
     kattela+V+Ind+Prt+Sg3: katteli
     kattela+V+Ind+Prt+Pl1: kattelimma
     kattela+V+Ind+Prt+Pl2: kattelitta
     kattela+V+Ind+Prt+Pl3: kattelthiin
     kattela+V+PrfPrc+Sg+Nom: kattelu
